【裁判字號】    90,上易,719
【裁判日期】    900606
【裁判案由】    傷害
【裁判全文】
臺灣高等法院臺南分院刑事判決             九十年度上易字第七一九號      Ｃ
      上  訴  人
      即  被  告  甲  ○  ○
右上訴人因傷害案件，不服臺灣臺南地方法院九十年度易字第六號中華民國九十年二
月二十日第一審判決（起訴案號：臺灣臺南地方法院檢察署八十九年度偵字第一二七
二０號），提起上訴，本院判決如左：
      主      文
上訴駁回。
      事      實
一、甲○○因不滿乙○○與其同居人蔡東龍有所往來（原審誤載係因其住處日前遭竊
    ），竟出於傷害之犯意，於民國（以下同）八十九年六月二十八日上午八時三十
    分許，在台南市小東市場賣菜攤位前，趁乙○○低頭買菜之際，以徒手毆打乙○
    ○右太陽穴，致受有右耳二處擦傷（０．二公分×０．一公分、０‧一公分×０
    ‧一公分）等傷害。乙○○突遭毆打，莫名所以，旋於同日九時許，赴甲○○位
    於台南市○區○○路二九一巷三二弄三四號原住處質問，雙方再生爭執，甲○○
    另行起意，又出於傷害之犯意，以徒手毆打乙○○臉部左側及身體右側等處，致
    受有(1)左顴骨皮膚擦傷及瘀血（四公分×三公分×０‧一公分）、(2)右上臂伸側
    皮膚瘀青血腫（六公分×六公分×０‧二公分）等傷害。
二、案經乙○○訴由台南市警察局第六分局報請台灣台南地方法院檢察署檢察官偵查
    起訴。
      理      由
一、訊據上訴人即被告甲○○固坦承曾於右揭時、地與告訴人乙○○發生口角，但矢
    口否認有傷害犯行，辯稱：「在小東市場之內只有發生口角而已，口角後他到我
    家大呼小叫，我有推他出去，但並未打他」云云。惟查：
  (一)右揭犯罪事實業據告訴人乙○○指訴歷歷，並有台南市立醫院醫字００八一三０
    號驗傷診斷書附卷可稽。而被告曾於爭吵時與告訴人發生推、拉情形，亦據被告
    於審理中供承無訛。被告雖於原審旋改稱：「（問：如何推、拉？）只有言語上
    發生爭吵而已」，然衡諸一般經驗法則，『爭吵』僅係言語衝突，『推、拉』則
    已屬肢體上的攻擊，二者迥然不同。對照被害人上開傷害，足認被告確有毆打被
    害人之犯行。其上開「推、拉」之辯詞，顯係避重就輕之詞，不足採信。
  (二)證人蔡東龍即被告之同居人雖於警訊中證稱：「（問：據乙○○所述於八十九年
    六月二十八日八時三十分在台南市小東菜市場賣菜攤位前，甲○○出手毆打乙○
    ○成傷，你是否在場及知情？）當時我在場，他們兩人吵架我在旁勸阻，甲○○
    並無打傷乙○○」云云。「（問：根據乙○○所述在當日九時許前往南市○○路
    二九一巷三十二弄三十四號找甲○○理論時，又遭第二次毆打時，你是否也在場
    及知情？）只是吵架而已，並無打架情事」云云。然查，被告確有毆打被害人之
    犯行，已如前述。而證人蔡東龍為被告之同居人，關係密切，證詞難免偏頗，其
    上開證詞，應係迴護之詞，而與事實不符，自不足據為被告有利之認定依據。
  (三)綜上所述，本件事證明確，被告犯行洵堪認定。
二、核被告乙○○兩次傷害人之身體，所為均係犯刑法第二百七十七條第一項之罪。
    被告所犯上開二罪間，犯意各別，行為互異，應分論併罰。原審援引刑事訴訟法
    第二百九十九條第一項前段，刑法第二百七十七條第一項、第四十一條、第五十
    一條第五款，罰金罰鍰提高標準條例第一條前段、第二條之規定，並參酌被告犯
    罪之動機、目的、手段，犯罪時所受之刺激及其品性、生活狀況、智識程度、犯
    罪所生之損害，及犯罪後態度等一切情狀，各量處有期徒刑二月，並均諭知易科
    罰金之折算標準，並依法定其應執行刑及應執行刑易科罰金之折算標準。本院經
    核其認事用法，均無不當，量刑亦稱妥適。被告上訴意旨，猶執前詞，否認犯罪
    ，為無理由，應予駁回。
據上論斷，應依刑事訴訟法第三百六十八條，判決如主文。
本案經檢察官楊治宇到庭執行職務。
中    華    民    國      九十      年      六      月      六          日
                                  臺灣高等法院臺南分院刑事第六庭
                                      審判長法官  楊    明    章
                                            法官  戴    勝    利
                                            法官  顏    基    典
右正本證明與原本無異。
不得上訴。
                                      法院書記官  呂    嘉    文
中    華    民    國      九十      年      六      月     七           日
附錄法條：
刑法第二百七十七條第一項：傷害人之身體或健康者，處三年以下有期徒刑、拘役或
                          一千元以下罰金。


司法院資訊處製作；財團法人民間司法改革基金會備份。
